臺灣高等法院臺中分院刑事判決
110年度上訴字第1603號
上  訴  人  
即  被  告  黃嘉新



選任辯護人  李曉薔律師（法扶律師）
上列上訴人因強盜案件，不服臺灣臺中地方法院109年度訴字第3
027號中華民國110年6月17日第一審判決（起訴案號：臺灣臺中
地方檢察署109年度偵字第36247、36248號），提起上訴，本院
判決如下：
    主  文
上訴駁回。
    犯罪事實
一、黃嘉新基於意圖為自己不法所有之犯意，於民國109 年11月
    29日2 時49分許，攜帶其所有客觀上足以傷害人之生命、身
    體而可供作兇器使用之土耳其RETAY廠84FS型空包彈槍1支（
    槍枝管制編號0000000000，槍管內具阻鐵，無法發射彈丸，
    不具殺傷力)及口徑9mm制式空包彈13顆（均不具金屬彈頭，
    不具殺傷力），前往位在臺中市○○區○○○路0 段000 號之統
    一超商軍松門市，自腰際取出槍枝展示給店員汪展億看，並
    問：「有錢嗎?」等語，經汪展億告以只有小額鈔票後，黃
    嘉新隨即要求汪展億交付店內現金，汪展億見黃嘉新手持槍
    械，害怕其生命安全受到威脅而無法抗拒，依黃嘉新之指示
    ，將收銀機內之現金新臺幣（下同）4,600元(皆為百元鈔票
    )交予黃嘉新。黃嘉新得手後，即迅速離開。 
二、黃嘉新復基於意圖為自己不法所有之犯意，於109年11月30
    日4 時51分許，攜帶其所有客觀上足以傷害人之生命、身體
    而可供作兇器使用之上開空包彈槍1支及空包彈13顆，前往
    位於臺中市○○區○○路0 段000 號之統一超商大鵬門市，
　　拉動滑套後將槍枝放在腰際下擺，對店員于書文稱：「把東
    西給我」等語，經于書文詢問要什麼東西後，黃嘉新即要求
    于書文交付現金，並恫稱稱：「拿幾百塊給我」、「不要逼
    我動手」等語，于書文見黃嘉新手持槍械，害怕其生命安全
    受到威脅而無法抗拒，依黃嘉新之指示，將收銀機內之現金
    450元(皆為50元、10元之硬幣)放到購物塑膠袋內交予黃嘉
    新。黃嘉新得手後，即迅速離開。
三、嗣經汪展億、于書文報警處理，警方調閱監視器錄影畫面後
    ，循線於109年11月30日22時50分許，經黃嘉新同意後，搜
    索其位於在臺中市○區○○路000 號000 號房之居處，當場扣
    得上開槍枝、空包彈，而查悉上情。
四、案經于書文告訴及臺中市政府警察局第五分局、第六分局移
    送臺灣臺中地方檢察署檢察官偵查起訴。
    理  由
一、被告以外之人於審判外之言詞或書面陳述，除法律有規定者
    外，不得作為證據；又被告以外之人於審判外之陳述，雖不
    符合同法第159條之1至第159條之4之規定，但經當事人於審
    判程序同意作為證據，法院審酌該言詞陳述或書面陳述作成
    時之情況，認為適當者，亦得為證據。當事人、代理人或辯
    護人於法院調查證據時，知有第159條第1項不得為證據之情
    形，而未於言詞辯論終結前聲明異議者，視為有前項之同意
    ，刑事訴訟法第159條第1項及第159條之5分別定有明文。本
    案以下由檢察官所提出而採為判決基礎之證據，其性質屬被
    告以外之人於審判外之陳述而屬傳聞證據者，上訴人即被告
    黃嘉新(下稱被告)於本院審判時，辯護人及檢察官於本院準
    備程序及審判程序，均表示沒有意見，同意作為證據使用等
    語(見本院卷第104、第138至139頁)，本院審酌上開傳聞證
    據作成時之情況，核無違法取證及證明力明顯過低之瑕疵，
    為證明犯罪事實所必要，亦認為以之作為證據為適當，得逕
    依同法第159條之5規定作為證據。又傳聞法則乃對於被告以
    外之人於審判外之言詞或書面陳述而為之規範。本判決以下
    引用之非供述證據，無刑事訴訟法第159條第1項規定傳聞法
    則之適用，經本院於審判時依法踐行調查證據程序，與本案
    待證事實具有自然之關聯性，且無證據證明係公務員違法所
    取得，依法自得作為證據。
二、被告於警詢、檢察官偵查、原審及本院審判時，就其於上開
    時間、地點持上開槍枝及空包彈，向被害人汪展億、告訴人
    于書文為上開言語，被害人汪展億、告訴人于書文因而交付
    上開金錢等情均坦承不諱，且經證人即被害人汪展億、告訴
    人于書文於警詢及檢察官偵查時分別證述明確，並有偵查報
    告、路口監視器錄影畫面翻拍照片、臺中市政府警察局第六
    分局搜索扣押筆錄、扣押物品目錄表、自願受搜索同意書、
    統一超商店內外監視錄影畫面翻拍照片、機車租賃契約翻拍
    照片、被告租車時影像照片、犯案前後路線圖、車輛詳細資
    料報表、臺中市政府警察局槍枝初步檢視報告表、槍枝初檢
    照片、搜索相關照片、原審勘驗筆錄、勘驗光碟畫面翻拍照
    片等在卷，及上開空包彈槍、空包彈及如附表所示之物扣案
    可稽。又上開空包彈槍及空包彈，經送鑑定結果，均認不具
    殺傷力，有內政部警政署刑事警察局110 年1 月28日刑鑑字
    第1098040986號鑑定書附卷足憑（見原審卷第149至154 頁
    ），此部分之事實均堪認定。
三、被告雖辯稱其主觀上沒有想要傷害人，上開槍枝也沒有殺傷
    力，我僅有言語上恐嚇，應構成恐嚇取財而非強盜等語；辯
    護人則以被告並無拿槍對著被害人汪展億或告訴人于書文，
    且告訴人于書文仍能與被告交談，動作並無害怕之情，被告
    主觀上並無強盜犯意，客觀上亦未達至使不能抗拒之程度等
    詞為被告辯護。然被告於原審準備程序時，就檢察官起訴之
    事實已表示認罪之語(見原審卷第103頁)，且：
(一)刑法恐嚇取財罪和強盜罪之客觀構成要件中，雖均有實行恐
    嚇之作為，但其區別則在於後者已致使被害人不能抗拒之地
    步。而此能否抗拒，乃係依憑行為人所採取之客觀手段、被
    害人之主觀感受與被害當時所處環境、條件等情況，以通常
    人之心理狀態予以綜合判斷，至行為人之主觀認知如何，並
    非所問；又強盜罪之行為態樣包含強暴與脅迫，所謂「強暴
    」，係謂直接或間接對於人之身體施以暴力，以壓制被害人
    之抗拒之狀態而言，「脅迫」則係指行為人以威嚇加之於被
    害人，使其精神上萌生恐懼之心理，以達到至使不能抗拒之
    程度；強盜罪所施用之強暴、脅迫手段，祇須足以壓抑被害
    人之抗拒，使其喪失意志自由為已足，縱令被害人實際無抗
    拒行為，仍於強盜罪之成立，不生影響；以攜持玩具槍強索
    財物為例，倘所使用者具有一般槍枝之外觀，客觀上又在射
    程之內，縱然實際上不具有槍枝應有之殺傷力，被害人既難
    以知悉，因此不能抗拒，即屬加重強盜罪範疇，不能因行為
    人熟知性能或未持之抵住被害人，而僅論以恐嚇取財罪。
(二)證人即被害人汪展億於警詢時證稱：我值班時，被告走進店
    內，直接走到櫃檯前並對著我從腰部拿出一把疑似槍枝之物
    品給我看，並且開口詢問「有錢嗎？」，我當下回答「店內
    只有零錢而已」，被告再問「總該有鈔票吧」，我回答說「
    只有100元以及500元的鈔票，1000元的都鎖在金庫裏面」，
    被告就說「那我要那些」，我當下只能依照被告要求，將鈔
    票取出並交給被告；被告拿到錢後便迅速離開；被告係以亮
    出一把疑似槍枝的物品來威脅我；被告沒有用槍對著我，只
    有在一開始讓我看了一下槍，之後便把槍枝遮著，不讓我看
    清楚是否真的是槍枝，也沒有將拿槍對著我；除了讓我看到
    該把疑似槍枝之物品外，被告沒有用其他手段或物品等語（
    見偵字第36247號卷第27至28頁）。於檢察官偵查時證稱：
    一開始我先坐在倉庫內，看到被告戴著安全帽進來，我馬上
    出去，看到他從腰間拿出一把手槍，說有錢嗎?我回他我們
    只有零錢，被告說一定有鈔票吧，我就回只有100元跟500元
    的鈔票，沒有千元鈔，被告說他要那些鈔票，我就把錢給他
    了，他拿完錢就直接離開；被告給我看一下槍的全貌後，就
    將槍放在大腿前方，用左手遮住，期間沒有舉起來或指著我
    ；我平常沒在玩道具槍，沒有辦法判斷被告拿出來的槍是真
    槍還是假槍；對被告拿槍出來，我會感到害怕；我不敢想過
    反抗，我還是以生命為優先；我有想過被告的槍是假槍，但
    不想冒這個風險等語（見偵字第36247號卷第10 9頁至第110
    頁）。於原審審判時證稱：當天看到被告進門，被告穿著外
    套，也戴安全帽，想說被告應該蠻急的，我也馬上問被告需
    要什麼東西，被告當下問我說「有錢嗎」，隨即就從腰間亮
    一支手槍，我當下回答「目前我沒有鈔票，只有零錢而已」
    ，被告講的第二句話我沒有聽得很清楚，但我猜意思應該是
    「應該有鈔票吧，在下面或是抽屜之類的，總會有鈔票」這
    樣的意思的話，我就從抽屜下拿鈔票給被告，被告拿到鈔票
    就離開；被告把衣服往上撩，槍放在腰間，是右手拿著；被
    告一開始是先把槍放在衣服裡面，看到我出來的時候，被告
    才放在大腿前面，用左手捂著；在整個過程中，被告跟我講
    話的語氣還蠻平淡的，除了拿槍，我沒看到被告對槍做任何
    其他的動作：整個過程中我會感到害怕，當下我沒想過反抗
    被告，我直覺的想法是趕快把錢給被告，把事情解決，再打
    電話給警察跟店長；被告沒有拿槍指著我，也沒有拿槍或開
    槍的動作，就是一直放在腿前面，也沒有說要拿槍對我開槍
    ；我當下可以清楚的看出被告拿的是槍，但我不確定是真槍
    還是假槍；我點鈔是為了看附近還有沒有人可以求救；我沒
    想說是假槍的話可以反抗，我不想要去賭那個幾分之幾的機
    會，那一點點真槍的機會，我就是乾乾脆脆，想趕快給錢，
    給完錢之後馬上報警等語（見原審卷第370 至376 頁）。
(三)證人即告訴人于書文於警詢時證稱：我在店內時，被告手持
    一把疑似手槍放在腰際下擺，跟我說「把東西給我」，我問
    什麼東西，被告又回答「錢」，我說沒有錢，被告不相信，
    要我給他看，我打開收銀機給被告看，表示只剩一點點，我
    本來有勸被告，表示只有一點錢，不要下手，不值得，被告
    原本有打消念轉頭要離去，結果走到門口時突然又回頭跟我
    說「拿幾百塊給我」，我說沒有錢，被告接著說「不要逼我
    動手」等威脅語氣，我心生畏懼，所以就抓了一把50元及一
    把10元的零錢放到購物袋，被告就拿走購物袋並離去等語（
    見偵字第36248號卷第47頁）。於檢察官偵查時證稱：我站
    在櫃臺時，被告用台語對我說「把東西拿出來」，我當下反
    應不過來，問他什麼東西？被告說「錢」，我說現在櫃臺已
    經沒有錢了，實際上真的沒有多少錢，被告說不相信，要我
    把錢給他看，我依被告指示，將收銀機打開給他看，被告叫
    我把錢盤拿起來，下面也是沒有錢，我想辦法規勸他，說「
    這邊沒有多少錢，這樣做不值得啦」，被告好像有打消念頭
    ，準備要走出店裡，突然間回頭就繼續跟我要錢，說不然隨
    便拿幾百塊給他，還說不要逼他動手，他要按下去了，意思
    就是要開槍，我只有把收銀機的錢盤放在桌上，被告揮手要
    我幫他裝錢，我就拿一個袋子裝錢，被告就把袋子直接搶走
    ；被告進門時就拿出槍，把槍放在腰前擺，有拉滑套，之後
    就一直拿在下擺放在櫃臺前面，但沒拿槍指著我；我沒在玩
    道具槍，沒辦法判斷被告當時拿出來的槍是真槍或假槍；被
    告拿著一把槍，又恫嚇我拿錢，我會感到害怕；我沒想過被
    告拿的可能是假槍而試著跟被告拼看看，我不敢等語（見偵
    字第36248號卷第195 至196 頁）。於原審審判時證稱：被
    告進門時，我沒看到，只聽到門的叮咚聲，又聽到一聲奇怪
    的聲響，我就站起來說歡迎光臨時，被告就站在櫃檯前面並
    跟我說錢拿出來，我沒聽懂，就詢問被告要做什麼，之後看
    到被告下擺處拿著他的那支手槍在那邊閒晃，但沒把槍舉起
    來，我才想到當下那個聲響是拉滑套的聲響，我跟被告說現
    在沒有錢，被告表示不相信，要給他看，我打開收銀機給被
    告看，我說「這邊真的沒有錢，你這樣做不值得，你要自己
    想清楚」，中間過程被告有言語恐嚇，我跟被告講一講，被
    告原本打算要走掉，之後突然回頭又繼續跟我要錢；我沒有
    確實看到被告拉滑套，但有聽到聲響；被告有說不要逼他彈
    下去（台語）、不要逼他拿東西押我，這樣很難看等語；這
    過程中，我會感到害怕，因被告拿著武器，我很害怕人身會
    受到威脅，沒想過要反抗被告，因我覺得如果反抗被告，可
    能被告會對我做其他激烈的攻擊；我會害怕主要是因為槍；
    我當時有勸被告，是因我本身也有前科，做這種事情也是走
    投無路，所以我想說看可不可以讓被告放棄這件事情，後續
    的刑責會比較輕，被告本來放棄，但當被告又回來的那一瞬
    間，代表被告已經決定要做這件事情，我已經無法說服他；
    依我個人的經驗，從我聽到拉滑套的這個聲音，沒辦法去判
    斷槍枝的真假，只覺得跟電影中拉滑套聲音很像；我沒有碰
    過槍的經驗，且只有看到被告握著手槍往下的動作，無法看
    到其他部位，所以當時看到槍枝外觀，沒法判斷是真槍或假
    槍，有無看到拉滑套不會影響到我判斷槍的真假，因我不知
    道實際槍枝拉滑套是什麼聲音；有無拉滑套不會影響我害怕
    的程度，我看到手槍就無法辨識；我規勸被告時，是賭機會
    ，賭看看有沒有辦法規勸被告回頭，順便拖時間，看有無其
    他客人進來，可以幫我報警或嚇阻被告；我沒想過要抵抗被
    告，是因對方有武器等語（見原審卷第377 至386 頁）。
(四)又被告於案發時在統一超商大鵬門市、軍松門市之各項舉動
    ，並經原審當庭勘驗明確(見原審卷第312至317頁)，核與
　　被害人汪展億、告訴人于書文上開證述之情節相符，足見被
    害人汪展億、告訴人于書文之上開證述內容，與客觀事實相
    符，堪以採信。衡酌被告用以為本案犯行所用之槍枝，其外
    觀完整、顏色為黑色、金屬材質且有金屬光澤、經測量後長
    度為17公分、高度11公分、重量784 公克，此經原審勘驗明
    確（見原審卷第390 頁）。上開槍枝之外觀與真實槍枝相仿
    ，一般人極易誤認係真槍，而槍枝為具有高度殺傷力之武器
    ，持之得以輕易造成他人受傷、死亡，是常人於遭人持槍威
    嚇，因擔心自身安全而感到畏懼，亦與常情相符；又該槍枝
    係金屬材質所製，質地堅硬，則以該槍枝之長度、重量及質
    地，單純持之以敲打、揮擊，在客觀上亦足以對人之生命、
    身體構成威脅，堪認被告所持之空包彈槍確屬兇器無訛。且
    被害人汪展億、告訴人于書文均證稱見到被告持槍而感到害
    怕等語，堪認其2人之自由意思已遭壓制而完全喪失。另參
    以被告刻意選在凌晨或深夜人煙稀少時刻，利用上開便利商
    店內僅被害人汪展億、告訴人于書文獨自一人看店而孤立無
    援之際，持外觀上近似真槍之槍枝進入店內，且對告訴人于
    書文更有恫嚇欲開槍等語，使被害人汪展億、告訴人于書文
    於驟然間無法辨識真偽，堪信絕大多數人在處於同一情境下
    ，均認為被告隨時可能對自己之生命、身體安全造成重大之
    危害，其等意思自由會因此受到壓制而達不能抗拒之程度，
    是被告所為已該當強盜罪「至使不能抗拒」之構成要件，至
    為明確。
(五)再依前開說明，強盜罪所謂「至使不能抗拒」並非指被害人
    全然不抗拒，而是指「壓制被害人之抗拒狀態」、「使被害
    人精神上萌生恐懼之心理，以達到至使不能抗拒之程度」而
    言，縱被害人汪展億、告訴人于書文有與被告交談，且均自
    行從收銀機內將財物交予被告，而未加反抗，然此係因被害
    人汪展億、告訴人于書文懼怕被告手上之槍枝而無法反抗，
    此節業據被害人汪展億、告訴人于書文分別證述如上，即使
    被告僅有展示槍枝給被害人汪展億、告訴人于書文觀看而未
    直接持槍瞄準對方，然在一般人均無法辨識是否真槍時，基
    於趨吉避凶之人性，自會認定為真槍而聽從被告指示，是依
    一般通常觀念，於當時客觀情況下，被告持槍之行為已使被
    害人汪展億、告訴人于書文之意思自由受壓制，況被告亦自
    承：我會持槍來為本案犯行，是因我認為對方看到我有槍，
    比較不會抵抗，會把錢拿出來等語（見原審卷第393 頁），
    顯見被告亦知悉他人見其持槍，將會依其指示交出財物，其
    有攜帶兇器強盜之犯意甚明。是被告及辯護人上開所辯，均
    不足採。
(六)從而，本案事證明確，被告上開犯行均堪認定，應依法論科
    。
四、論罪科刑：
(一)按刑法上之「兇器」，其種類並無限制，凡客觀上足對人之
    生命、身體、安全構成威脅，具有危險性之兇器均屬之，且
    祇須行竊時攜帶此種具有危險性之兇器為已足，並不以攜帶
    之初有行兇之意圖為必要。而玩具手槍（不具殺傷力之槍枝
    亦然）無論係金屬槍身或塑膠材質，質地均甚為堅硬，持該
    槍枝敲擊人身，足以造成傷害，自屬兇器。又攜帶兇器強盜
    罪，係以行為人攜帶兇器強盜為其加重條件，僅於強盜時攜
    帶兇器，即構成強盜罪名，因立法所規範者為攜帶兇器強盜
    即屬於加重條件，尚不以攜帶之初有持以行兇之意圖為限。
    查本件被告行為時所持之空包彈槍，其顏色、形狀及外觀均
    與真槍相似，且客觀上顯足以對人之生命、身體、安全構成
    威脅，具有危險性而屬兇器，已如前述，縱被告未用以攻擊
    他人，依上開說明，仍構成攜帶兇器強盜罪。是核被告上開
    所為，均係犯刑法第330 條第1 項之攜帶兇器強盜罪。
(二)被告就上開2次犯行，其行為時間、地點截然可分，被害人
    亦不相同，足認其犯意各別，應予分論併罰。
(三)按刑法第59條之酌量減輕其刑，必須犯罪另有其特殊之原因
    與環境等情狀，在客觀上足引起一般同情，認為即便宣告最
    低法定刑仍嫌過重者，始有適用，此屬事實審法院得依職權
    審認、裁量之事項，查被告持不具殺傷力之空包彈槍及不具
    殺傷力之空包彈強盜財物，所為危害社會治安及侵害被害人
    財產法益，雖值非難，然考量被告所持有之槍彈均屬不具殺
    傷力之槍彈，因一時失慮而持之犯本件加重強盜犯行，且並
    非以強取現金之手段取得財物，手段態樣尚非甚為惡劣，所
    得之財物金額非鉅，事後又已與被害人汪展億、告訴人于書
    文達成調解並依約給付，有臺灣臺中地方法院110 年度中司
    刑移調字第598 號調解程序筆錄1 份在卷可查( 見原審卷第
    305 至306頁) ，衡其情狀在客觀上顯非不可憫恕，且其本
    件所犯攜帶兇器強盜罪為法定本刑7年以上有期徒刑之罪，
    依本案之情節，縱量處法定最低刑度之刑(有期徒刑7年)，
    在客觀上仍足以引起一般人之同情，而有法重情輕之失衡情
    形，爰依刑法第59條之規定均予酌量減輕其刑。
五、原審經審判結果，以被告之犯罪均事證明確，適用刑法第33
    0條第1項、第321條第1項第3款、第59條、第51條第5 款等
    規定，審酌被告持本案槍枝及空包彈為強盜犯行，所為實不
    足取；強盜之手段未對他人造成實際傷害；犯後坦承持槍彈
    對他人行搶；強盜之金額非鉅；已與被害人汪展億、告訴人
    于書文達成調解，彌補其所造成之損害；於原審自陳之智識
    程度及生活狀況(見原審卷第395頁)等一切情狀，分別量處
    有期徒刑3年9月、3年8月之刑，並定其應執行之刑為有期徒
    刑4年。另就沒收部分，以扣案之槍枝及空包彈，均係被告
    所有並持以為本罪所用之物，業據被告於原審陳述在卷（見
    原審卷第389 頁），對被告本案犯行具有重要促成、推進作
    用，與本案犯罪實行有密切關聯，而均依刑法第38條第2項
    前段規定宣告沒收。至於扣案如附表所示被告於作案時所穿
    戴之物，雖亦為被告所有之物，惟僅係用以證明被告即為本
    案犯罪行為人之證據，與被告本案犯罪之實行並無直接、密
    切關係，又非屬專供犯罪所用或預備供犯罪所用之物，亦非
    違禁物，且若對上開扣案物宣告沒收，對於社會治安及未來
    犯罪之預防，並不具重要意義，顯欠缺刑法上之重要性，應
    無再耗費司法資源予以宣告沒收之必要，爰不予宣告沒收。
　　另被告本案強盜所得之現金4,600元、450元，因被告已分別
    以9,000元、5,000元與被害人汪展億、告訴人于書文達成調
    解並履行完畢，足認被告業已實際合法返還本案之犯罪所得
    ，爰不予宣告沒收或追徵。核原審之認事用法，均無違誤，
    量刑亦確已依刑法第57條之規定詳予審酌各項量刑因素，而
    無輕重失衡之處。被告上訴意旨，雖以其所為應僅成立恐嚇
    取財罪，而指摘原判決不當，然被告之所為確已構成攜帶兇
    器強盜罪，非僅成立恐嚇取財罪名，已如上述，是其所提之
    上訴並無理由，應予駁回(至原審於定執行刑時，雖漏未說
    明如何審酌被告本件各罪間整體犯罪關係，或其刑期長短與
    刑罰效用間關聯性、行為人復歸社會可能性等因素，而有未
    洽，然本院審酌被告行為之次數、犯罪類型均係侵害財產法
    益，對於危害法益之加重效應，以被告之年齡，若定以過重
    之應執行刑，其效用可能隨著長期刑之執行，等比例地大幅
    下跌，效用甚低，對被告教化效果不佳，亦加重國家財政無
    益負擔，有害被告日後回歸社會等情狀，認原審所定之執行
    刑尚屬適當，並無據此撤銷之必要，附此說明)。
據上論斷，應依刑事訴訟法第368條，判決如主文。
本案經檢察官洪明賢提起公訴，檢察官陳惠珠到庭執行職務。
中　　華　　民　　國　　110 　年　　11　　月　　30　　日
            刑事第四庭     審判長法　官   蔡  名  曜
                                 法　官   黃  玉  琪
                                 法　官   林  宜  民
以上正本證明與原本無異。
如不服本判決應於收受送達後20日內向本院提出上訴書狀，其未
敘述上訴理由者，並得於提起上訴後20日內向本院補提理由書（
均須按他造當事人之人數附繕本）「切勿逕送上級法院」。因疫
情而遲誤不變期間，得向法院聲請回復原狀。
                                 書記官   謝  安  青
　　　　　　　　　　　　　　　　 
中　　華　　民　　國　　110 　年　　11　　月　　30　　日

附錄論罪科刑法條
中華民國刑法第330條第1項
犯強盜罪而有第 321 條第 1 項各款情形之一者，處 7 年以上
有期徒刑。

中華民國刑法第321條第1項
犯前條第 1 項、第 2 項之罪而有下列情形之一者，處 6 月以
上 5 年以下有期徒刑，得併科 50 萬元以下罰金：
一、侵入住宅或有人居住之建築物、船艦或隱匿其內而犯之。
二、毀越門窗、牆垣或其他安全設備而犯之。
三、攜帶兇器而犯之。
四、結夥三人以上而犯之。
五、乘火災、水災或其他災害之際而犯之。
六、在車站、港埠、航空站或其他供水、陸、空公眾運輸之舟、
    車、航空機內而犯之。

附表：
編號 物品名稱 1 安全帽1頂 2 帽T上衣1件 3 長褲1件 4 橡膠手套1雙 5 口罩1副 6 黑色長袖上衣1件 7 黑色外套1件